【裁判字號】    95,訴,858
【裁判日期】    950814
【裁判案由】    毒品危害防制條例
【裁判全文】
臺灣彰化地方法院刑事判決               95年度訴字第858號
公  訴  人  臺灣彰化地方法院檢察署檢察官
被      告  甲○○
上列被告因違反毒品危害防制條例案件，經檢察官提起公訴（95
年度毒偵字第1491號）及移送併案審理（95年度毒偵字第2541號
），於本院準備程序中，被告就被訴及併案事實均為有罪之陳述
，經裁定改行簡式審判程序，本院判決如下：
    主  文
甲○○連續施用第一級毒品，累犯，處有期徒刑玖月。扣案之注
射針筒支、塑膠空袋壹個均沒收。
    犯罪事實及理由
一、事實部分：
    甲○○前於民國92年間，因施用第一級毒品案件，經本院以
    92年度訴字第649號，判處有期徒刑7月確定；又於93年間，
    因施用第一級毒品案件，經本院以93年度訴字第 542號，判
    處有期徒刑8月確定；前開2罪入監接續執行後，於94 年1月
    19日縮短刑期假釋出監，復因故遭撤銷假釋，入監執行殘刑
    3月 13日，甫於94年10月12日執行完畢釋放。其另於91年間
    ，因施用毒品案件，經本院以91年度毒聲字第1303號裁定，
    送觀察、勒戒後，認無繼續施用毒品之傾向，於91年 6月12
    日執行完畢釋放。詎其仍不知悔改，未能戒除毒癮，在觀察
    、勒戒期滿釋放後五年內，竟基於施用第一級毒品海洛因之
    概括犯意，自94年12月13日起，至95年 6月28日止，均在其
    位於彰化縣和美鎮○○路 147號住處，以將海洛因摻水置入
    其所有針筒內注射之方式，每隔3至5日施用 1次，連續施用
    第一級毒品海洛因多次。嗣於(一)95年4月5日下午11時30分，
    因甲○○復在其前址住處施用海洛因，經其母親發現後，報
    警查獲上情，當場扣得其所有，供其施用海洛因之注射針筒
    2支；(二)95年6月20日下午 2時45分，經警持本院核發之搜索
    票，至其上址住處搜索，當場查扣其所有，供其施用海洛因
    之注射針筒1支及塑膠袋1個，而查知上情。
二、被告甲○○於本院準備程序中，就上揭犯罪事實均為有罪之
    陳述，且所犯係死刑、無期徒刑、最輕本刑為 3年以上有期
    徒刑以外之罪，經本院合議庭依刑事訴訟法第273條之1第 1
    項之規定，裁定由受命法官1人獨任進行簡式審判程序。
三、本案證據：
    (一)彰化縣警察局和美分局95年4月6日委託檢驗尿液代號與真
      實姓名對照表1紙（見1491號毒偵卷第21頁）
    (二)詮昕科技股份有限公司95年 4月14日濫用藥物尿液檢驗報
      告1紙（見1491號毒偵卷第40頁）。
    (三)彰化縣警察局和美分局95年6月20日委託檢驗尿液代號與
      真實姓名對照表1紙（見2541號毒偵卷第11頁）。
    (四)詮昕科技股份有限公司95年7月5日濫用藥物尿液檢驗報告
      1紙（見本院卷）。
    (五)注射針筒3支、塑膠空袋1個。
    (六)被告於本院之自白。
    (七)臺灣高等法院被告前案紀錄表。
四、我國刑法於94年2月2日修正公布，95年7月1日施行（下稱新
    法；修正前刑法下稱舊法）後，依最高法院95年度第 8次刑
    事庭會議決議決議內容，有關新舊法之適用原則如下：
    (一)新法第2條第1項之規定，係規範行為後法律變更所生新舊
      法律比較適用之準據法，於新法施行後，應適用新法第2
      條第1項之規定，為「從舊從輕」之比較。
    (二)基於罪刑法定原則及法律不溯及既往原則，行為之處罰，
      以行為時之法律有明文規定者為限，必行為時與行為後之
      法律均有處罰之規定，始有新法第2條第1項之適用。
    (三)比較時應就罪刑有關之共犯、未遂犯、想像競合犯、牽連
      犯、連續犯、結合犯，以及累犯加重、自首減輕暨其他法
      定加減原因（如身分加減）與加減例等一切情形，綜其全
      部罪刑之結果而為比較。
    (四)從刑附屬於主刑，除法律有特別規定者外，依主刑所適用
      之法律。
    本件被告行為後，刑法關於連續犯、累犯等規定均有修正，
    依前揭最高法院95年度第 8次刑事庭會議決議內容，應綜其
    全部罪刑之結果而為比較後，始得判斷應適用新法或舊法，
    經本院為如附表所示之比較後，認本件依刑法第2條第1項前
    段，就連續犯、累犯等適用，應依舊法適用，且依照從刑附
    屬於主刑之原則，亦應依舊法之規定，宣告沒收，併此敘明
    。
五、起訴書犯罪事實欄中雖僅記載被告自94年12月13日某時起，
    至95年4月5日止，連續施用第一級毒品海洛因多次，而未論
    及其餘部分，惟事實部分所記載之其餘施用第一級毒品犯行
    部分（含移送併案審理部分），與起訴書記載之部分，既有
    連續犯之裁判上一罪關係，基於審判不可分原則，本院自應
    併予審理。
六、應依刑事訴訟法第273條之1第1項、第 299條第1項前段、第
    310條之2、第454條第1項，毒品危害防制條例第10條第 1項
    ，刑法第11條前段、第2條第1項前段、修正前刑法第56條、
    第47條、第38條第1項第2款，判決如主文。
七、如不服本判決，應於判決送達後10日內，向本院提出上訴狀
    （須附繕本），上訴於臺灣高等法院臺中分院。
本案經檢察官江孟芝到庭執行職務。
中    華    民    國    95    年    8     月    14    日
                  刑事第二庭    法  官  簡婉倫
以上正本證明與原本無異。
如不服本判決，應於判決送達後10日內向本院提出上訴狀 (須附
繕本)。
中    華    民    國    95    年    8     月    14    日
                                書記官
附錄本案論罪科刑法條
毒品危害防制條例第10條第1項
施用第一級毒品者，處六月以上五年以下有期徒刑。
附 表：
┌──┬────┬─────────────────────────┐
│編號│修正事項│  以各別修正事項討論新、舊法之比較適用            │
├──┼────┼─────────────────────────┤
│ 一 │連續犯  │被告行為後，刑法第56條連續犯之規定，業經刪除，則被│
│    │        │告之犯行，因行為後新法業已刪除連續犯之規定，此刪除│
│    │        │雖非犯罪構成要件之變更，但已顯已影響行為人刑罰之法│
│    │        │律效果，自屬法律有變更，且比較新、舊法結果，以舊法│
│    │        │論以連續犯對被告較為有利，應依刑法第2條第1項前段，│
│    │        │適用舊法之規定                                    │
├──┼────┼─────────────────────────┤
│ 二 │累犯    │被告不論依修正前之刑法第47條，抑或修正後之刑法第47│
│    │        │條第1項，均構成累犯，且均應加重其刑，對被告而言並 │
│    │        │無有利或不利之情形，不生任何影響，應依刑法第2條第1│
│    │        │項前段，適用舊法之規定                            │
├──┴────┴─────────────────────────┤
│總結：本案綜合前開結果，仍應適用舊法之規定，且依從刑附屬於主刑之原│
│則，本案之沒收，亦應依舊法第38條之規定。                          │
└─────────────────────────────────┘


司法院資訊處製作；財團法人民間司法改革基金會備份。
